【裁判字號】    95,易,973
【裁判日期】    950828
【裁判案由】    竊盜
【裁判全文】
臺灣桃園地方法院刑事判決               95年度易字第973號
公  訴  人  臺灣桃園地方法院檢察署檢察官
被      告  乙○○
                    （現另案在臺灣臺北看守所羈押中）
上列被告因竊盜案件，經檢察官提起公訴（95年度偵字第12075
號），經本院訊問被告後，被告自白犯罪，檢察官聲請協商判決
，本院判決如下：
    主  文
乙○○竊盜，累犯，處有期徒刑捌月。扣案鑰匙壹支沒收。
   事實及理由
一、犯罪事實：乙○○於民國93年間因竊盜案件，經本院判處有
    期徒刑6 月確定，又於同年間因偽造文書案件，經本院判處
    有期徒刑6 月確定，前開2 罪自93年9 月3 日起接續執行，
    至94年7 月30日縮短刑期執行完畢。詎不知悔改，於95 年5
    月22日6 時許，行經桃園縣桃園市○○路256 巷，見甲○○
    所有之車牌號碼HOM ─719 號機車停放於該處，遂基於意圖
    為自己不法所有之犯意，以其所有之鑰匙1 支，開啟前開機
    車電門而竊取之，得手後供己代步之用。嗣於同日11時許，
    乙○○騎乘前開竊得之機車行經桃園縣八德市○○○街與陸
    光街口為警查獲，並扣得前開乙○○所有，用以行竊之鑰匙
    1 支。
二、案經桃園縣政府警察局八德分局報告臺灣桃園地方法院檢察
    署檢察官偵查起訴。
三、證據：
（一）被告乙○○於警詢、檢察官偵查中及本院準備程序中之供
      述。
（二）被害人甲○○於警詢之陳述。
（三）贓物領據保管單1 紙。
（四）扣案鑰匙1 支。
四、本件被告乙○○已認罪，經檢察官與被告乙○○於準備程序
    達成協商之合意，其合意內容為：被告前開竊盜犯行處有期
    徒刑8 月。經查，上開協商合意並無刑事訴訟法第455 條之
    4 第1 項所列情形之一，檢察官聲請改依協商程序而為判決
    ，本院爰不經言詞辯論，於協商合意範圍內為協商判決。
五、按行為後法律有變更者，適用行為時之法律。但行為後之法
    律有利於行為人者，適用最有利於行為人之法律，刑法第2
    條第1 項定有明文，此條規定乃與刑法第1 條罪刑法定主義
    契合，而貫徹法律禁止溯及既往原則，係規範行為後法律變
    更所生新舊法律比較適用之準據法，是刑法第2條 本身雖經
    修正，但刑法第2 條既屬適用法律之準據法，本身尚無比較
    新舊法之問題，應一律適用裁判時之現行刑法第2 條規定以
    決定適用之刑罰法律，先予辨明。又以本次刑法修正之比較
    新舊法，應就罪刑有關之共犯、未遂犯、想像競合犯、牽連
    犯、連續犯、結合犯，以及累犯加重、自首減輕暨其他法定
    加減原因（如身分加減）與加減例等一切情形，綜其全部罪
    刑之結果而為比較，且從刑附屬於主刑，除法律有特別規定
    者外，依主刑所適用之法律，最高法院95年5 月23日著有95
    年度第8 次刑庭會議決議可資參照。經查：
    (1)被告行為後，經總統於95年6 月14日公布之增訂刑法施行
      法第1 條之1 規定：「中華民國94年1 月7 日刑法修正施
      行後，刑法分則編所定罰金之貨幣單位為新臺幣。94 年1
      月7 日刑法修法時，刑法分則編未修正之條文定有罰金者
      ，自94年1 月7 日刑法修正施行後，就其所定數額提高為
      30倍。但72年6 月26日至94年1 月7 日新增或修正之條文
      ，就其所定數額提高為3 倍。」，並自95年7 月1 日施行
      ，依被告行為時之刑法第320 條第1 項所得科罰金為銀元
      500 元，再依罰金罰鍰提高標準條例第1 條前段規定得提
      高之倍數為2 倍至10倍，即最高得科罰金數額為5,000 元
      ，再依現行法規所定貨幣單位折算新臺幣條例第2 條折算
      為新臺幣後為新臺幣15,000元，然依被告為後之刑法施行
      法第1 條之1 第1 項、第2 項但書規定，所得科罰金之最
      高額提高為30倍即新臺幣15,000元，故比較被告行為時刑
      法第320 條第1 項與行為後之規定並無利或不利於被告之
      情形。
    (2)被告犯罪時之刑法第33條第4 款原規定：「拘役：1 日以
      上，2 月未滿，但遇有加重時，得加至4 個月。」；而95
      年7 月1 日修正公布施行之刑法33條第5 款則規定：「拘
      役：1 日以上，60日未滿，但遇有加重時，得加至120 日
      」，修正後之規定非較為有利。
    (3)被告行為時之刑法第33條第5 款原規定為「主刑之種類如
      左：五、罰金：1 元以上。」，後刑法第33條第5 款修正
      為：「主刑之種類如下：五、罰金：新臺幣1,000 元以上
      ，以百元計算之」，是依修正後之法律，所得科處之罰金
      刑最低為新臺幣1,000 元，然依被告行為時之刑罰法律，
      即罰金罰鍰提高標準條例第1 條前段規定得提高之倍數為
      2 倍至10倍（就刑法分則之罰金總數部分）及刑法第33條
      第5 款規定之罰金最低額1 元計算，該罪之罰金刑最低額
      為銀元1 元，換算為新臺幣最低額僅為新臺幣3 元。比較
      上述修正前、後之刑罰法律，自以被告行為時及修正前關
      於科處罰金刑之法律較有利。
    (4)被告行為後，刑法第47條關於累犯之規定，業於94年1 月
      7 日修正，並於95年7 月1 日施行，修正前刑法第47條原
      規定「受有期徒刑之執行完畢，或受無期徒刑或有期徒刑
      一部之執行而赦免後，5 年以內再犯有期徒刑以上之罪者
      ，為累犯，加重本刑至二分之一」，修正後為第47條第1
      項，並修正為「受徒刑之執行完畢，或一部之執行而赦免
      後，5 年以內故意再犯有期徒刑以上之罪者，為累犯，加
      重本刑至二分之一」，故依修正後之規定，僅限於「故意
      」再犯有期徒刑之罪，始有累犯之適用。本案被告於有期
      徒刑執行完畢後5 年以內再故意犯本件有期徒刑以上之罪
      ，不論依修正前之刑法第47條，或修正後之刑法第47 條
      第1 項之規定，均構成累犯，對被告而言並無有利或不利
      之情形，依刑法第2 條第1 項前段之規定，仍應依修正前
      之刑法第47條，論以累犯。
    (5)綜合修正前、後之比較，揆諸前揭最高法院決議及修正後
      刑法第2 條第1 項前段、後段規定之「從舊、從輕」原則
      ，自應全部適用被告行為時即修正前刑法之相關規定予以
      論處。
    (6)扣案鑰匙1 支，屬被告所有，供其竊取本案車輛所用，業
      據被告供陳明確，依從刑附屬於主刑之原則，應依修正前
      刑法第38條第1 項第2 款規定併予宣告沒收
六、應適用之法條：刑事訴訟法第273 條之1 第1 項、第455 條
    之2 、第455 條之4 第2 項、第455 條之8 ，修正後刑法第
    2 條第1 項但書、刑法第320 條第1 項、修正前刑法第47條
    、第38條第1 項第2 款，判決如主文。
七、本判決除有刑事訴訟法第455 條之4 第1 項第1 款、第2款
    、第4 款、第6 款、第7 款所定情形之一，或違反同條第2
    項規定者外，不得上訴。如有前述得上訴之情形，得自收受
    判決送達之日起10日內，向本院提出上訴書狀，上訴於第2
    審法院。
中    華    民    國    95    年    8     月    28    日
                      刑事第九庭法  官  何燕蓉
以上正本證明與原本無異。
本判決除有刑事訴訟法第455 條之4 第1 項第1 款、第2 款、第
4 款、第6 款、第7 款所定情形之一，或違反同條第2 項規定者
外，不得上訴。如有前述得上訴之情形，得自收受判決送達之日
起10日內，向本院提出上訴書狀，上訴於第2審法院。
                                書記官  許弘樺
中    華    民    國    95    年    9     月    4     日
附錄本案論罪科刑法條：
中華民國刑法第320 條（普通竊盜罪、竊佔罪）
意圖為自己或第三人不法之所有，而竊取他人之動產者，為竊盜
罪，處5 年以下有期徒刑、拘役或5 百元以下罰金。
意圖為自己或第三人不法之利益，而竊佔他人之不動產者，依前
項之規定處斷。
前二項之未遂犯罰之。


司法院資訊處製作；財團法人民間司法改革基金會備份。
